臺灣高等法院民事裁定　　　　　　　　　96年度抗字第1526號
抗　告　人　甲○○
抗告人因與相對人連安電子股份有限公司間，因強制執行事件，
對於中華民國96年 7月20日臺灣桃園地方法院96年度執字第5804
號所為裁定，提起抗告，本院裁定如下：
    主  文
原裁定廢棄。
    理  由
一、按：執行名義成立後，如有消滅或妨礙債權人請求之事由發
    生，債務人得於強制執行程序終結前，向執行法院對債權人
    提起異議之訴，強制執行法第14條第 1項前段定有明文。又
    ：「執行法院辦理民事強制執行事務，專司實現私法上請求
    權之程序，至私法上請求權之存否，則應由民事法院依民事
    訴訟程序確定之。故在強制執行程序中，如涉及私權之爭執
    ，而其權義關係未盡明確時，應由當事人另依民事訴訟程序
    謀求解決，不生聲明異議問題。」、「執行法院專司民事強
    制執行事務，對於私權之爭執，並無審認之權限。故在強制
    執行程序中，如涉及私權之爭執，而其權益關係未盡明確時
    ，應由當事人另依民事訴訟程序謀求救濟，要非強制執行法
    第12條第 1項聲明異議所能解決。」、「民事執行法院係辦
    理民事強制執行事務(強制執行法第 1條參照)，專司實現私
    權之程序，至私權之確定，則應依民事訴訟程序為之，故在
    強制執行程序中，如涉及私權之爭執，而其權益關係未盡明
    確時，應由當事人另依民事訴訟程序尋求解決，不生聲明異
    議問題。」等有最高法院79年度臺抗字第326號、第310號、
    75年度臺抗字第186號之裁判意旨，足資參照。
二、抗告人以受讓第三人春奕股份有限公司(以下稱春奕公司)對
    於債務人連安電子股份有限公司(以下稱執行債務人)執行名
    義之債權，民國 (以下同)96 年1月30日依強制執行法第4條
    第1項第1款之規定，具狀聲請原執行法院對於執行債務人為
    強制執行，96年2月4日原執行法院核發桃院木執96年執宙字
    第5804號「禁止執行債務人向其債權人收取存款債權或為其
    他處分、其債權人亦不得對執行債務人清償」之執行命令；
    96年 3月13日執行債務人以：春奕公司已將對於執行債務人
    之債權，讓與予中租迪和股份有限公司 (以下稱中租迪和公
    司 )，並由中租迪和公司以提示讓與字句方式通知執行債務
    人，且經執行債務人向中租迪和公司清償完畢，即使春奕公
    司與中租迪和公司間有未讓與、或讓與無效之情形，因春奕
    公司為債權讓與之共同通知人，執行債務人之清償已生效力
    ，依民法第298條第1項之規定自得以之對抗讓與人即春奕公
    司，春奕公司對於執行債務人已無債權存在，抗告人以受讓
    春奕公司之債權，對於執行債務人聲請強制執行，即有未當
    等語，具狀聲明異議，顯係以執行名義成立後，有消滅或妨
    礙債權人請求之事由發生，參照強制執行法第14條第 1項前
    段規定，執行債務人得於強制執行程序終結前，向執行法院
    對抗告人提起異議之訴。
三、查原執行法院駁回抗告人強制執行之聲請，無非以執行債務
    人具狀聲明異議之意旨，經中租迪和公司代理人到場陳述綦
    詳，並提出中租迪和公司對於春奕公司之本票裁定、春奕公
    司債權讓與同意書、中租迪和公司將債權讓與通知執行債務
    人之存證信函、暨存證信函回執等為憑；且經執行債務人提
    出轉帳查詢資料證明已清償之事實，春奕公司對於執行債務
    人已無債權存在，抗告人以債權受讓人聲請強制執行為無理
    由，其聲請不合法等為其論據基礎；惟查原執行法院上開論
    據，顯已涉及私權之爭執，非執行法院審認之權限，參照最
    高法院79年度臺抗字第326號、第310號、75年度臺抗字第18
     6號之裁判意旨，應由當事人另依民事訴訟程序謀求解決，
    不生聲明異議問題，原執行法院逕駁回抗告人強制執行之聲
    請，容有未恰；抗告意旨，持以指摘原執行法院之裁定不當
    ，求予廢棄，為有理由，應由本院予以廢棄，由原執行法院
    另為適法處理。
四、據上論結，本件抗告為有理由，依強制執行法第30條之1、
    民事訴訟法第492條前段之規定，裁定如主文。
中　　華　　民　　國　　96　　年　　 9　　月　　19　　日
                    民事第五庭
                        審判長法　官　魏麗娟
　　　　　　　　　　　  　　　法　官  蔡芳齡
　　　　　　　　　　　　  　　法　官  陳博享
正本係照原本作成。
不得再抗告。
中　　華　　民　　國　　96　　年　　9 　　月　　20　　日
　　　　　　　　　　　　　　　書記官　鄭靜如
